Minutes et répertoires du notaire Jacques MACQUER, 22 juin 1748 - 15 février 1764 (étude X)
Archives nationales
- Minutes de Jacques MACQUER, janvier 1748 - 1786; MC/ET/X/478 - MC/ET/X/573
  - Minutes (constitutions de rentes publiques). 1761, mars - 1761, avril, mars 1761 - avril 1761; MC/ET/X/565
    - Tontine, constitution, emission 1759., 2 avril 1761; MC/ET/X/565
    - Tontine, constitution, emission 1759., 2 avril 1761; MC/ET/X/565
      Nom, qualité: (Mme ou Mlle) Chandieu de Villars de, Charlotte Angletine.
    - Tontine, constitution, emission 1759., 2 avril 1761; MC/ET/X/565
      Profession: administrateur du bureau des pauvres, Paris
    - Tontine, constitution, emission 1759., 2 avril 1761; MC/ET/X/565
      Nom, qualité: (M.) Van Der Mandere Douwerkerk, Jacob.
      Profession: directeur de la compagnie des Indes occidentales, Middelbourg (hollande)
    - Tontine, constitution, emission 1759., 2 avril 1761; MC/ET/X/565
      Nom, qualité: (M.) Favre Pictet, Pierre.
      Profession: négociant, Geneve (suisse)
    - Tontine, constitution, emission 1759., 2 avril 1761; MC/ET/X/565
    - Tontine, constitution, emission 1759., 3 avril 1761; MC/ET/X/565
      Nom, qualité: (M.) Crignon, Paul Henri.
      Profession: lieutenant de la sénéchaussee, Abbeville (Somme)
    - Tontine, constitution, emission 1759., 3 avril 1761; MC/ET/X/565
      Nom, qualité: (M.) Auvray de La Ouverie, Jean Baptiste.
      Profession: receveur general des domaines de la west-flandres, Ypres (belgique)
    - Tontine, constitution, emission 1759., 3 avril 1761; MC/ET/X/565
      Nom, qualité: (Mme ou Mlle) Vignon, Marie Jeanne
    - Tontine, constitution, emission 1759., 3 avril 1761; MC/ET/X/565
    - Tontine, constitution, emission 1759., 3 avril 1761; MC/ET/X/565
      Nom, qualité: (Mme ou Mlle) Deiche, Marguerite.
      Nom, qualité: (M.) Genty, Pierre.
      Profession: cordonnier (me)
    - Tontine, constitution, emission 1759., 3 avril 1761; MC/ET/X/565
      Nom, qualité: (M.) Jacob, Jean Francois (bourgeois, Paris), Paris
    - Tontine, constitution, emission 1759., 3 avril 1761; MC/ET/X/565
    - Tontine, constitution, emission 1759., 3 avril 1761; MC/ET/X/565
      Profession: négociant, Saint-Quentin (Aisne)
    - Tontine, constitution, emission 1759., 3 avril 1761; MC/ET/X/565
      Nom, qualité: (M.) Bonel de, Pierre.
      Profession: Gignac (Hérault)
    - Tontine, constitution, emission 1759., 3 avril 1761; MC/ET/X/565
      Nom, qualité: (Mme ou Mlle) Hocquet, Angelique
    - Tontine, constitution, emission 1759., 3 avril 1761; MC/ET/X/565
    - Tontine, constitution, emission 1759., 3 avril 1761; MC/ET/X/565
      Nom, qualité: (Mme ou Mlle) Beekhoff, Anne.
    - Tontine, constitution, emission 1759., 17 avril 1761; MC/ET/X/565
    - Tontine, constitution, emission 1759., 28 avril 1761; MC/ET/X/565
      Nom, qualité: (M.) Poulle D' Hullemburv, Baudoin Remi Joseph
    - Tontine, constitution, emission 1759., 28 avril 1761; MC/ET/X/565
    - Tontine, constitution, emission 1759., 25 mai 1761; MC/ET/X/565
    - Tontine, constitution, emission 1759., 25 mai 1761; MC/ET/X/565
      Nom, qualité: (M.) Theriac, Etienne (bourgeois, Paris), Paris
    - Tontine, constitution, emission 1759., 14 juillet 1761; MC/ET/X/565
      État civil: hollandais
    - Tontine, constitution, emission 1759., 14 juillet 1761; MC/ET/X/565
      Nom, qualité: (M.) Colombyn, Mathurrin Theodore.
    - Tontine, constitution, emission 1759., 14 juillet 1761; MC/ET/X/565
      Nom, qualité: (Mme ou Mlle) Devaux, Marie Charlotte.
      Nom, qualité: (M.) Millochin, Louis (bourgeois, Paris), Paris
    - Tontine, constitution, emission 1759., 14 juillet 1761; MC/ET/X/565
    - Tontine, constitution, emission 1759., 28 juillet 1761; MC/ET/X/565
      Nom, qualité: (Mme ou Mlle) Gamard, Marguerite.
      Nom, qualité: (M.) Mora de La Motte, Maximilien Francois.
      Profession: tailleur d'habits (me)
    - Tontine, constitution, emission 1759., 28 juillet 1761; MC/ET/X/565
    - Tontine, constitution, emission 1759., 28 juillet 1761; MC/ET/X/565
    - Tontine, constitution, emission 1759., 28 juillet 1761; MC/ET/X/565
      Nom, qualité: (M.) Jubar, Michel Maximilien.
      Profession: greffier de la chambre des requetes (ancien), Paris
    - Tontine, constitution, emission 1759., 4 août 1761; MC/ET/X/565
      Nom, qualité: (Mme ou Mlle) Verpie, Marie.
      Nom, qualité: (M.) Delaville, Louis.
    - Tontine, constitution, emission 1759., 22 octobre 1761; MC/ET/X/565
    - Tontine, constitution, emission 1759., 22 octobre 1761; MC/ET/X/565
    - Tontine, constitution, emission 1759., 22 octobre 1761; MC/ET/X/565
      Nom, qualité: (Mme ou Mlle) Chauchet, Marie Anne.
    - Tontine, constitution, emission 1759., 22 octobre 1761; MC/ET/X/565
    - Tontine, constitution, emission 1759., 22 octobre 1761; MC/ET/X/565
      Profession: chirurgien, Nointel (Val-d'Oise)
    - Tontine, constitution, emission 1759., 22 octobre 1761; MC/ET/X/565
      Nom, qualité: (M.) Duchatel, Jean (bourgeois, Paris), Paris
    - Tontine, constitution, emission 1759., 22 octobre 1761; MC/ET/X/565
    - Tontine, constitution, emission 1759., 22 octobre 1761; MC/ET/X/565
    - Tontine, constitution, emission 1759., 22 octobre 1761; MC/ET/X/565
      Nom, qualité: (Mme ou Mlle) Duval de Prunay, Elisabeth Francoise
    - Tontine, constitution, emission 1759., 22 octobre 1761; MC/ET/X/565
      Nom, qualité: (Mme ou Mlle) Poutrel, Marie Anne
    - Tontine, constitution, emission 1759., 22 octobre 1761; MC/ET/X/565
      Nom, qualité: (Mme ou Mlle) Francois, Marie Anne.
    - Tontine, constitution, emission 1759., 22 octobre 1761; MC/ET/X/565
    - Tontine, constitution, emission 1759., 22 octobre 1761; MC/ET/X/565
    - Tontine, constitution, emission 1759., 22 octobre 1761; MC/ET/X/565
    - Tontine, constitution, emission 1759., 22 octobre 1761; MC/ET/X/565
      Nom, qualité: (Mme ou Mlle) Pattee, Marie Anne.
      Profession: Montreuil-sur-Mer (Pas-de-Calais).
      Nom, qualité: (M.) Musilly, Pierre.
      Profession: Fribourg (suisse)
    - Tontine, constitution, emission 1759., 22 octobre 1761; MC/ET/X/565
  - Minutes (constitutions de rentes publiques). 1762, février - 1762, octobre, février 1762 - octobre 1762; MC/ET/X/566
    1762, février à juillet et octobre: édit de décembre 1759, 10e tontine avec baptistaires.
  - Minutes (constitutions de rentes publiques). 1762, octobre, octobre 1762; MC/ET/X/567
    Édit de novembre 1761, rentes viagères à dix pour cent sur une tête et huit pour cent sur deux têtes.
  - Direction des créanciers de Charles Anne de Montmorency-Luxembourg. 1761 - 1768, MC/ET/X/568
    Direction des créanciers: délibérations, quittances.
    délibération; Montmorency-Luxembourg, Charles Anne de (1721-1777) (?)
  - Direction des créanciers de Charles Anne de Montmorency-Luxembourg. 1761 - 1768, MC/ET/X/569
    Direction des créanciers: délibérations, quittances.. COLLET signe en second.
  - Direction des créanciers de Jean Georges de Villers. 1756, MC/ET/X/570
    délibération; Villers, Jean Georges de
  - Direction des créanciers de Jean Georges de Villers. 1756, MC/ET/X/571
  - Direction des créanciers de Jean Georges de Villers. 1758 - 1762, MC/ET/X/572
  - Direction des créanciers de Jean Georges de Villers. 1761 - 1786, MC/ET/X/573
- Répertoire(s) de Jacques MACQUER, 2 janvier 1748 - 15 février 1764; MC/RE/X/11 - MC/RE/X/12
  - Répertoire. 1748, 2 janvier - 1756, 2 janvier 1748 - 1756; MC/RE/X/11
    Répertoire des notaires Louis de La Fosse (2 janvier 1748 - 21 juin 1748), Jacques Macquer (22 juin 1748 - 31 décembre 1756).
    Informations concernant le classement et la cotation:
    Le niveau inférieur de description, quand il existe, correspond aux mentions d'actes contenues dans le répertoire. Parmi celles-ci, certaines peuvent y être décrites, de manière plus ou moins détaillée. Pour consulter l'acte proprement dit, il convient de rechercher la cote au niveau des articles (registre ou liasse) des minutes du notaire (cote de type 'MC/ET').
    - Consentement., 15 octobre 1751
      Nom, qualité: (M.) Maquet, Jean Jacques.
      Nom, qualité: (M.) Pauquet, Jean Francois.
      Nom, qualité: (M.) Rousseau
      Informations concernant le classement et la cotation du document:
      Attention: la cote du répertoire (de type ' MC/RE ') ne permet pas de consulter la minute de l'acte. Il convient de rechercher la cote de la minute (de type ' MC/ET ') au niveau des articles (registre ou liasse) de minutes du notaire.
      L'accès aux images numérisées des pages du répertoire se fait au niveau de description supérieur (' Répertoire du notaire '), rubrique ' Consulter les archives numérisées associées '.
  - Répertoire. 1757, 2 janvier - 1764, 15 février, 2 janvier 1757 - 15 février 1764; MC/RE/X/12
    Répertoire chronologique de minutes (2 janvier 1757 - 15 février 1764) et de minutes de constitutions de rentes (11 juillet 1758 - 26 août 1763).
    - Tontine, constitution, emission 1759., 20 janvier 1761
      Nom, qualité: (Mme ou Mlle) Mantilery, Marie Marguerite.
      Nom, qualité: (M.) Gautier
      MC/RE/X/12
    - Rente de l'Hôtel de ville, constitution, postes emission 1751., 17 février 1761
      Nom, qualité: (M.) Vanlaucker, Jean
    - Succession, partage., 11 mars 1761
      Nom, qualité: (M.) Aubert de Tourny.
    - Succession, notoriété., 18 mars 1761
      Nom, qualité: (Mme ou Mlle) Cherouvrier Des Grassieres, Jeanne Claude.
    - Procuration générale., 26 mars 1761
      Nom, qualité: (M.) Aubert de Tourny (marquis).
      Profession: abbe
    - Rente sur le roi, reconstitution, aides et gabelles emission 1758., 8 mai 1761
      Nom, qualité: (M.) Van Ewyk
    - Rente sur le roi, reconstitution, aides et gabelles emission 1758., 8 mai 1761
    - Rente sur le roi, reconstitution, aides et gabelles emission 1758., 8 mai 1761
    - Rente sur le roi, reconstitution, aides et gabelles emission 1758., 8 mai 1761
    - Rente sur le roi, reconstitution, postes., 18 juin 1761
      Nom, qualité: (M.) Wellens, Pierre Antoine
    - Rente sur le roi, reconstitution, postes., 18 juin 1761
    - Union de créanciers, quittance., 12 août 1761
    - Testament., 12 août 1761
      Nom, qualité: (Mme ou Mlle) Barry, Marie Therese
    - Codicille., 26 août 1761
      Nom, qualité: (Mme ou Mlle) Fleury, Marguerite.
      Nom, qualité: (M.) Chirat.
    - Procuration générale., 30 octobre 1761
      Nom, qualité: (M.) Delpech
    - Rente sur le roi, constitution, droit sur les cuirs emission 1760., 30 novembre 1761
      Nom, qualité: (M.) Van Der Hoeven
    - Union de créanciers, quittance., 9 décembre 1761
      Nom, qualité: (M.) Deviller
    - Inventaire après décès de François Bernard, 8 janvier 1762
      Attention: la cote de répertoire (de type 'MC/RE') ne permet pas de consulter la minute de l'acte. ll convient de rechercher la cote de la minute (de type 'MC/ET') au niveau des articles (registre ou liasse) de minutes du notaire.
      L'accès aux images numérisées des pages du répertoire se fait au niveau de description supérieur (' Répertoire du notaire '), rubrique ' Consulter les archives numérisées associées'.
      Inventaires après décès de 1762 (2536 actes), par Thierry Boudignon, v. 1990 (base de données migrée: voir contexte dans le Plan d'orientation général - Notaires de Paris, guides thématiques du Minutier).
      inventaire après décès; Bernard, François
    - Inventaire après décès de Jean Fournier, 29 janvier 1762
      inventaire après décès; Fournier, Jean
    - Inventaire après décès épouse Jean FOURNIER, 29 janvier 1762
    - Inventaire après décès épouse Jean CASTRA, 29 janvier 1762
      inventaire après décès; Castra, Jean
    - Inventaire après décès de Claude GOUVIN, 4 février 1762
      inventaire après décès; Gouvin, Claude
    - Inventaire après décès de Angélique Monique TONNELIER épouse MOREAU, 11 février 1762
      inventaire après décès; Tonnelier, Angélique-Monique; Moreau (épouse)
    - Inventaire après décès de Marie Françoise GRANGER veuve NARRAYES, 16 mars 1762
      inventaire après décès; Granger, Marie-Françoise; Narrayes (veuve)
    - Inventaire après décès de Jean Joseph BOSSON, 5 avril 1762
      inventaire après décès; Bosson, Jean-Joseph
    - Inventaire après décès de Madeleine PELLETIER épouse ROZE, 15 avril 1762
      inventaire après décès; Pelletier, Madeleine; Roze (épouse)
    - Inventaire après décès de Jean Baptiste Bernard LEBOUX, 22 avril 1762
      inventaire après décès; Leboux, Jean-Baptiste-Bernard
    - Inventaire après décès de Jean LEPISME, 6 mai 1762
      inventaire après décès; Lepisme, Jean
    - Inventaire après décès de Henri CAHAIS, 7 mai 1762
      inventaire après décès; Cahais, Henri
    - Inventaire après décès de Marie Louise de FORCEVILLE, veuve BOISMENY de, 11 mai 1762
      inventaire après décès; Forceville, Marie-Louise de; Boismeny de (veuve)
    - Inventaire après décès de CORNET de LISLEROY, 30 juin 1762
      inventaire après décès; Cornet de Lisleroy
    - Inventaire après décès de Marguerite LEGRAS, 2 septembre 1762
      inventaire après décès; Legras, Marguerite
    - Inventaire après décès de Angélique THIERRY épouse Noël DUCHE, 6 septembre 1762
      inventaire après décès; Thierry, Angélique; Duche Noël
    - Inventaire après décès de Jeanne TARPIN épouse LEBIDOUS, 18 octobre 1762
      inventaire après décès; Tarpin, Jeanne; Lebidous (épouse)
    - Inventaire après décès de André René DAVID, 15 novembre 1762
      inventaire après décès; David, André-René